【裁判字號】    89,易,243
【裁判日期】    890526
【裁判案由】    就業服務法
【裁判全文】
臺灣花蓮地方法院刑事判決                          八十九年度易字第二四三號
    公  訴  人  臺灣花蓮地方法院檢察署檢察官
    被      告  甲○○○○
    兼  代表人  乙○○
右被告因違反就業服務法案件，經檢察官提起公訴（八十九年度偵字第三六三號、第
九五四號），本院判決如左：
      主  文
甲○○○○企業股份有限公司其法人之代表人因執行業務違反雇主不得聘僱許可失效
之外國人規定，其聘僱人數為一人，科罰金新台幣陸萬元。
乙○○違反雇主不得聘僱許可失效之外國人規定，其聘僱人數為一人，處拘役伍拾日
，如易科罰金以佰元（即新台幣玖佰元）折算壹日。
    事  實
一、乙○○係設在花蓮市○○路三十八號甲○○○○股份有限公司（以下簡稱宏昇公
    司）之負責人，明知雇主不得聘僱許可失效之外國人，竟自民國八十八年十一月
    十二日起，以每日新台幣（下同）五百元之薪資，僱用許可失效之泰國籍人THAC
    HUMPORN  KIATTISAK（該名外勞原係益隆大理石股份有限公司申請合法引進之外
    勞，居留效期至八十六年三月二十五日止，而於八十六年三月二十二日逃逸）在
    宏昇公司工作。嗣八十八年十一月二十一日為警查獲。
二、案經花蓮縣警察局花蓮分局報請及檢察官自動檢舉偵查起訴。
    理  由
一、訊據被告乙○○對於未許可而以每日五百元薪資僱用THACHUMPORN KIATTISAK之
    事實，於偵查、本院調查時固坦承不諱，惟辯稱：伊是八十六年三月間至八十七
    年三月間僱用該名外勞等語。惟查：THACHUMPORN  KIATTISAK係泰國籍人，原係
    益隆大理石股份有限公司合法引進之外籍勞工，居留效期至八十六年三月二十五
    日止，於八十六年三月二十二日逃逸乙節，有居留外僑作業外勞詳細資料表、護
    照影本各一紙在卷可參，而THACHUMPORN KIATTISAK 自益隆公司倒閉後即離開花
    蓮前往台北、桃園各地工作，在八十八年十一月十二日回到花蓮後，即到宏昇公
    司工作，日薪五百元等情，更據 THACHUMPORN KIATTISAK於警訊中供述詳明，此
    外，另有宏昇公司營利事業登記抄本在卷可佐。被告之前開供述，並不可採。本
    件事證明確，被告之犯行，應堪認定。
二、核被告乙○○所為，係違反就業服務法第五十三條第一款規定，其聘僱人數為一
    人，所為係犯同法第五十八條第一項前段之罪。宏昇公司則應依同法第五十八條
    第二項科以同條第一項後段之罰金。爰審酌身為宏昇公司負責人之被告乙○○於
    八十一年間，即曾因違反就業服務法案件，經臺灣花蓮地方法院檢察署檢察官於
    八十二年二月二十三日以其素行良好，事後坦白認錯為由，依職權為不起訴處分
    ，八十八年七月間，復因違反就業服務法案件，為警於八十八年七月五日查獲（
    本院受理案號為八十八年花簡字第四一０號，以下簡稱前案），竟於八十八年七
    月五日前案中斷聘僱後，另行起意，再為本件違反就業服務法之行為，一再觸法
    ，並不宜輕處，被告乙○○犯罪後之態度，本件行為對國內合法勞工就業市場所
    造成不利影響等情，量處如主文所示之刑，被告乙○○部分並諭知易科罰金之折
    算標準。
三、末被告乙○○於前案（已另行審結）開始僱用許可失效外勞之時間為八十八年七
    月三日，為警查獲時間為八十八年七月五日，而本案開始僱用許可失效外勞之時
    間則為八十八年十一月十二日，為警查獲時間為八十八年十一月二十一日，前後
    二聘僱行為明顯間斷，且前案聘僱行為經警獲中斷後，相隔長達四個月之久，再
    為本案之聘僱行為，參以被告自承：前案係因該外勞無錢返國而僱用，本案則因
    友人生意失敗，請求其代為照顧外勞而僱用等語（見本院八十九年四月二十五日
    訊問筆錄），足見該二聘僱行為，被告之犯罪動機亦各有不同，顯然本案部分，
    係被告於前案為警查獲中斷聘僱行為後，另行起意所為，與前案既非屬單純一罪
    關係，亦不具連續犯裁判上一罪關係，應分論併罰，併予敘明。
據上論結，應依刑事訴訟法第二百九十九條第一項前段，就業服務法第五十八條第一
項前段、第二項、第五十三條第一款，刑法第十一條前段、第四十一條，罰金罰鍰提
高標準條例第二條，判決如主文。
本案經檢察官李子春到庭執行職務。
中      華      民      國    八  十  九  年      五    月    二十六    日
                              臺灣花蓮地方法院刑事庭
                                  法  官
右正本證明與原本無異。
如對本判決不服，應於送達後十日內，向本院提出上訴狀。（應抄附繕本）
                                  法院書記官
中      華      民      國    八  十      年            月              日


司法院資訊處製作；財團法人民間司法改革基金會備份。
